臺灣高雄地方法院交通事件裁定　　　　100年度交聲字第159號
原處分機關　交通部公路總局高雄區監理所
異　議　人　林坤宏
上列異議人即受處分人因違反道路交通管理處罰條例案件，對於
交通部公路總局高雄區監理所於中華民國100 年1 月11日所為之
處分（原處分案號：高監自裁字第裁80-V00000000號），聲明異
議，本院裁定如下：
    主  文
異議駁回。
    理  由
一、異議意旨略以：異議人即受處分人（下稱異議人）林坤宏駕
    駛VA-7316 號自用小客車，於民國99年12月10日上午10時25
    分，行經屏東縣高樹鄉○○路與光復路口，因闖紅燈，經警
    攔檢後當場舉發，原處分機關即依道路交通管理處罰條例第
    53條第1 項裁處罰鍰新臺幣（下同）2,700 元，並依同條例
    第63條第1 項規定記違規點數3 點。然異議人經過路口時號
    誌為黃燈，異議人怕兩旁車輛闖紅燈，才按喇叭快速通過，
    且當時警員躲在路旁，又未拍照或錄影存證，並無證據證明
    異議人有闖紅燈之違規行為。原處分據以裁處顯有違誤，為
    此聲明異議，請求撤銷原處分等語。
二、按汽車駕駛人，行經有燈光號誌管制之交岔路口闖紅燈者，
    處新臺幣1800元以上5400元以下罰鍰；汽車駕駛人有道路交
    通管理處罰條例第53條情形者，除依原條款處罰鍰外，並予
    記點3 點，道路交通管理處罰條例第53條第1 項、第63條第
    1 項第3 款分別定有明文。又依違反道路交通管理事件統一
    裁罰基準及處理細則第2 條第2 項所定之附件基準表，汽車
    駕駛人，行經有燈光號誌管制之交岔路口闖紅燈，期限內繳
    納或到案聽候裁決者，小型車應統一裁罰2,700 元。
三、經查：
  (一)上開時、地，異議人駕車行經有燈光號誌管制之交岔路口闖
    紅燈，經經攔檢後當場舉發，原處分機關依道路交通管理處
    罰條例第53條第1 項，裁處罰鍰2,700 元，並依同條例第63
    條第1 項規定記違規點數3 點等情，有屏東縣政府警察局舉
    發違反道路交通管理事件通知單、交通部公路總局高雄區○
    ○○○○道路交通管理事件裁決書、屏東縣政府警察局里港
    分局99年12月29日里警交字第0990018861號函文各1 紙及事
    後拍攝之現場路口狀況相片2 張附卷可稽。
  (二)異議人雖辯稱其通過路口時，號誌是黃燈，並未闖紅燈云云
    。惟證人即當場攔檢舉發警員石忠清於本院訊問時具結證稱
    ：99年12月10日上午10時至12時，伊與同事陳信宏執行取締
    交通違規勤務，看見異議人行進之南北向路口燈號已轉成紅
    燈，異議人仍按喇叭，示意東西向起駛車輛停止，讓異議人
    車輛強行通過，伊等即上前攔停舉發；伊等攔檢取締時，異
    議人當場並未表示沒有闖紅燈、只有搶黃燈，反而是暗示不
    要開那麼重，但伊等告知違規事實明確，據實開立闖紅燈違
    規舉發單，當時前座乘客（應為異議人之父親）亦有一同求
    情，請求伊等寬貸，不要開那麼重等語明確（本院卷第16
    頁），並提出99年12月10日屏東縣政府警察局里港分局新南
    派出所勤務分配表1 紙附卷為憑（本院卷第21頁），且核與
    異議人於本院訊問時自承：伊通過路口時確實有按喇叭；當
    時伊覺得搶黃燈就是闖紅燈，所以跟警察拜託是否可以開未
    繫安全帶等情相符（本院卷第15頁），參以執行勤務之警員
    與異議人並無恩怨仇隙，亦無故意誣指之必要，堪認證人上
    開證述屬實，異議人確有上開闖紅燈之違規行為無訛。
  (三)至異議人雖陳稱：警察取締當時故意躲在路旁，且未拍照或
    錄影存證，無證據證明伊闖紅燈云云，然證人石忠清證稱：
    當時伊等均有穿制服，騎乘警用機車，因該路段係直線道路
    ，邊線旁就是水溝，伊等不能佔用車道停放警用機車，故取
    締當時是站在水溝旁之拱橋上，站立地點即為卷附現場相片
    之停放機車位置，並無故意隱蔽之情形；當時伊等因剛到現
    場，蒐證器材尚未架設好，故未及錄影或拍照；伊等一攔停
    即告知異議人闖紅燈，異議人當場並無要求看錄影、拍照證
    物，只提及要求伊等不要開那麼重，饒過他，異議人應該很
    清楚自己違規事實，伊等當場有告知異議人如果不服可以異
    議等語明確（本院卷第16、17頁），且上開證人所述之警方
    攔檢時站立位置，亦為異議人所不否認（本院卷第17頁），
    足證警方並無故意隱蔽身分而為取締之情形。再本件警方舉
    發過程，雖未以錄影、拍照等蒐證方式為之，然經核尚與現
    行法規無違，且異議人確有闖紅燈之違規事實，已臻明確，
    業如前述，況依異議人自承：伊當時認為搶黃燈就是搶紅燈
    ，請求警察開輕一點，警察不肯，事後伊去申訴，經裁決所
    告知未有拍攝到伊闖紅燈之照片，伊即提起本件異議等情觀
    之，顯見異議人係於事後查詢得知未有蒐證照片，始改口否
    認上開違規事實，至為明灼，此部分自難據為其有利之認定
    。
四、綜上所述，事證明確，異議人確有上開駕駛汽車行經有燈光
    號誌管制之交岔路口闖紅燈之違規行為，堪以認定。原處分
    機關因而依道路交通管理處罰條例第53條第1 項、第63 條
    第1 項，裁處異議人2,700 元之罰鍰，並記違規點數3 點，
    經核並無違誤。本件異議為無理由，應予駁回。
據上論斷，依道路交通事件處理辦法第18條（99年10月28日修正
施行），裁定如主文。
中    華    民    國   100    年    1     月    31    日
                    交通法庭    法  官  林韋岑
以上正本證明與原本無異。
如不服本裁定應於送達後5日內向本院提出抗告狀。
中    華    民    國   100    年    1     月    31    日
                                書記官  黃旭淑